臺灣板橋地方法院刑事判決　　　　　　　96年度易字第2707號
聲　請　人　臺灣板橋地方法院檢察署檢察官
被　　　告　甲○○
　　　　　　乙○○
上列被告等因違反電子遊戲場業管理條例等案件，經檢察官聲請
以簡易判決處刑〔聲請簡易判決處刑書案號：９６年度偵字第６
４２５號〕。本院認有刑事訴訟法第４５１條之１第４項但書之
情形，適用通常程序審理，嗣裁定行簡式審判程序，茲判決如下
：
    主  文
甲○○所犯如附表壹所示之罪，各處如附表壹「宣告罪刑」欄所
示罪、刑；減為附表壹「減得之刑」欄所示之刑；應執行拘役貳
拾伍日，罰金新臺幣貳仟伍佰元，拘役如易科罰金，罰金如易服
勞役，均以新臺幣壹仟元折算壹日，扣案電動賭博機具「超級大
舞臺」壹臺〔含ＩＣ板壹塊〕，沒收。
乙○○所犯如附表貳所示之罪，處如附表貳「宣告罪刑」欄所示
罪、刑；減為附表貳「減得之刑」欄所示之刑。
    事  實
壹、甲○○明知未依電子遊戲場業管理條例規定辦理營利事業登
    記者，不得經營電子遊戲場業，仍違反上開規定，基於經營
    電子遊戲場業之犯意，於民國〔下同〕９６年２月１１日下
    午３時起，在臺北縣新莊市○○街２５號旁其所經營、公眾
    得出入之檳榔攤內，擺放賭博性電子遊戲機「超級大舞臺」
    壹臺，供不特定人把玩而經營電子遊戲場業，並以該電子遊
    戲機為賭具，於上開場所內，與不特定人對賭財物，其賭博
    方式為以開分方式把玩，最低壹次開分新臺幣〔下同〕壹佰
    元，賠率１比５，由賭客押注，押中者可得到倍數不等之分
    數，分數可兌換檳榔攤內之菸、酒或飲料，如未押中，則賭
    資歸甲○○所有。甲○○並僱用與之有共同賭博犯意聯絡之
    乙○○負責開分及兌換香菸、酒、飲料等工作。嗣於９６年
    ２月１３日下午１時３０分許，為警在上址查獲，並扣得當
    時正插電營業之電動賭博機具「超級大舞臺」壹臺〔含ＩＣ
    板壹塊〕。
貳、案經臺北縣政府警察局新莊分局報請臺灣板橋地方法院檢察
    署檢察官偵查後聲請以簡易判決處刑。
    理  由
壹、上揭事實，業據被告甲○○、乙○○坦承不諱〔參見本院準
    備程序筆錄、簡式審判筆錄〕，互核相符，復有扣案電動賭
    博機具「超級大舞臺」壹臺〔含ＩＣ板壹塊〕足佐，堪認被
    告自白情節，與事實相符；案發之際，上揭電子遊戲機臺『
    已插電且機臺螢幕呈現開啟狀態』為被告乙○○不爭〔參見
    偵卷第１４頁〕，被告甲○○僱用被告乙○○『擔任開分及
    兌換同等值之香菸、酒及飲料之工作』，亦據被告甲○○供
    明〔參見偵卷第１８頁〕，復有上揭事證足佐，事證明確，
    被告之上揭犯行，堪予認定。
貳、核〔一〕被告甲○○、乙○○所為，均係犯刑法第２６６條
    第１項前段之普通賭博罪。被告甲○○另違反電子遊戲場業
    管理條例第２２條之罪。被告二人間，就上開賭博罪犯行，
    有犯意聯絡及行為分擔，為共同正犯。又現行刑法刪除牽連
    犯之規定，被告甲○○犯普通賭博罪，而其方法行為觸犯電
    子遊戲場業管理條例第２２條之罪，應分論併罰，聲請簡易
    判決處刑書認應依想像競合犯之規定從一重處斷，尚有未洽
    ；〔二〕按被告二人犯罪時間均在９６年４月２４日以前，
    應按中華民國九十六年罪犯減刑條例規定減其宣告刑二分之
    一。爰審酌被告甲○○、乙○○等犯罪之動機、目的、所致
    之危害，犯罪坦承犯行等一切情狀，分別量處如主文所示之
    刑，並分別諭知減得之刑，暨易科罰金、易服勞役之折算標
    準；扣案之電動賭博機具「超級大舞臺」壹臺〔含ＩＣ板壹
    塊〕，應依刑法第２６６條第２項宣告沒收。
參、末查，聲請簡易判決處刑意旨原認被告乙○○尚與被告甲○
    ○共同涉犯電子遊戲場業管理條例第２２條罪嫌云云。惟查
    ，被告乙○○僅係被告甲○○所僱用之員工，非但未出資經
    營，其對於電子遊戲機臺之形式、擺設、種類及經營方式亦
    無決定之權，機臺賭資收入亦歸被告甲○○所有，是被告乙
    ○○自非電子遊戲場業管理條例所規範應辦理營利事業登記
    之行為人，與該條例第１５條、第２２條之構成要件尚屬有
    間。此部分業據公訴人於本院審理時補正為乙○○所犯係刑
　　法第２６６條第１項前段之普通賭博罪〔參見本院準備程序
    筆錄、簡式審判筆錄〕，爰就補正後之罪名審結如上，附此
    敘明。
據上論斷，應依刑事訴訟法第４５２條、第２８４條之１、第２
７３條之１第１項、第２９９條第１項前段，電子遊戲場業管理
條例第１５條、第２２條，刑法第１１條前段、第２８條、第２
６６條第１項前段、第２項、第４１條第１項前段、第４２條第
３項前段、第５１條第１０款，刑法施行法第１條之１、第２項
前段，中華民國九十六年罪犯減刑條例第２條第１項第３款、第
７條、第１０條，判決如主文。
本案經檢察官劉仕國到庭執行職務。
中　　華　　民　　國　　96　　年　　11　　月　　5 　　日
                  刑事第一庭    法　官  陳福來
以上正本證明與原本無異。
如不服本判決應於送達後10日內向本院提出上訴狀。
                                書記官  林兆嘉
中　　華　　民　　國　　96　　年　　11　　月　　19　　日
附表壹：
┌──┬───────┬───────┬───────┐
│編號│犯　罪　事　實│宣　告　罪　刑│減　得　之　刑│
├──┼───────┼───────┼───────┤
│一  │犯罪事實欄違反│甲○○違反未依│減為拘役貳拾伍│
│    │電子遊戲場業管│電子遊戲場業管│日，如易科罰金│
│    │理條例部分    │理條例規定辦理│，以新臺幣壹仟│
│    │              │營利事業登記者│元折算壹日。  │
│    │              │，不得經營電子│              │
│    │              │遊戲場業之規定│              │
│    │              │，處拘役伍拾日│              │
│    │              │，如易科罰金，│              │
│    │              │以新臺幣壹仟元│              │
│    │              │折算壹日。    │              │
├──┼───────┼───────┼───────┤
│二  │犯罪事實欄賭博│甲○○共同在公│減為罰金新臺幣│
│    │部分          │眾得出入之場所│貳仟伍佰元，如│
│    │              │賭博財物，處罰│易服勞役，以新│
│    │              │金新臺幣伍仟元│臺幣壹仟元折算│
│    │              │，如易服勞役，│壹日，扣案電動│
│    │              │以新臺幣壹仟元│賭博機具「超級│
│    │              │折算壹日，扣案│大舞臺」壹臺〔│
│    │              │電動賭博機具「│含ＩＣ板壹塊〕│
│    │              │超級大舞臺」壹│，沒收。      │
│    │              │臺〔含ＩＣ板壹│              │
│    │              │塊〕，沒收。  │              │
└──┴───────┴───────┴───────┘
附表貳：
┌──┬───────┬───────┬───────┐
│編號│犯　罪　事　實│宣　告　罪　刑│減　得　之　刑│
├──┼───────┼───────┼───────┤
│一  │犯罪事實欄賭博│乙○○共同在公│減為罰金新臺幣│
│    │部分          │眾得出入之場所│貳仟伍佰元，如│
│    │              │賭博財物，處罰│易服勞役，以新│
│    │              │金新臺幣伍仟元│臺幣壹仟元折算│
│    │              │，如易服勞役，│壹日，扣案電動│
│    │              │以新臺幣壹仟元│賭博機具「超級│
│    │              │折算壹日，扣案│大舞臺」壹臺〔│
│    │              │電動賭博機具「│含ＩＣ板壹塊〕│
│    │              │超級大舞臺」壹│，沒收。      │
│    │              │臺〔含ＩＣ板壹│              │
│    │              │塊〕，沒收。  │              │
└──┴───────┴───────┴───────┘
附錄壹：本案論罪科刑法條全文：
電子遊戲場業管理條例第１５條：
未依本條例規定辦理營利事業登記者，不得經營電子遊戲場業。
電子遊戲場業管理條例第２２條：
違反第十五條規定者，處行為人一年以下有期徒刑、拘役或科或
併科新台幣五十萬元以上二百五十萬元以下罰金。
刑法第２６６條：
在公共場所或公眾得出入之場所賭博財物者，處一千元以下罰金
。但以供人暫時娛樂之物為賭者，不在此限。
當場賭博之器具與在賭檯或兌換籌碼處之財物，不問屬於犯人與
否，沒收之。
附錄貳：告訴人、被害人、被告上訴權利告知書：
一、如果您是告訴人或被害人而對本判決不服，請書具不服的理
    由狀，向臺灣板橋地方法院檢察署提出聲請，請求檢察官上
    訴。但要注意可以上訴的期間只有１０天，而且這項可以上
    訴的期間，是以檢察官收受判決正本的日期起算，不是從您
    收到判決以後起算。
二、如果您是被告而對本判決不服，可以在您收到判決後１０天
    內提起上訴，而上訴的目的，既然是希望改變原來的判決，
    所以您的上訴狀一定要記載上訴的具體理由。
三、如果您是被告，也可以在１０天的上訴期間內，先行提出上
    訴狀，但要注意在１０天上訴期間屆滿後的２０天內，向原
    來判決的法院，補提上訴理由狀。
四、如果您有什麼訴訟程序的疑問，可以就近到任何法院的聯合
    服務中心洽詢，也可以依照法律扶助法的規定，向法律扶助
    基金會請求法律扶助。
    法律扶助基金會板橋分會
    　　　地址：臺北縣板橋市○○路○段268號10樓
　　　　　電話：(00)0000-0000
　　　　　傳真：(00)0000-0000
          Email:banciao@laf.org.tw
    法律扶助基金會臺北分會
　　　    地址：臺北市○○○路○段200號6樓
　　　　　電話：(00)0000-0000
　　　　　傳真：(00)0000-0000
　　　　　Email:taipei@laf.org.tw
